臺灣新北地方法院三重簡易庭小額民事判決
111年度重小字第649號
原      告  湯城園區14號大樓管理委員會

法定代理人  江明仁
          
被      告  歐石榴



上列當事人間請求給付管理費等事件，於民國111年5月13日言詞
辯論終結，本院判決如下：
    主  文
被告應給付原告新臺幣柒萬玖仟伍佰參拾捌元，及自民國一百一
十年九月二十五日起至清償日止，按年息百分之五計算之利息。
原告其餘之訴駁回。
訴訟費用新臺幣壹仟元由被告負擔新臺幣玖佰貳拾伍元，餘由原
告負擔。
本判決原告勝訴部分得假執行。
    理由要領
一、原告起訴主張：被告為坐落新北市○○區○○路0段000巷00號7
    樓之14房屋（下稱系爭房屋）之所有權人，為原告社區之區
    分所有權人，本應依照公寓大廈管理條例及原告社區規約規
    定繳納管理費，嗣因被告未依規定繳納管理費，積欠原告自
    民國104年1月1日起至108年1月31日止之管理費及相關費用
    計新臺幣（下同）165,158元，經原告聲請鈞院對被告發核
    發108年度司促字7709號支付命令（下稱系爭支付命令）確
    定，並聲請就原告所有系爭房屋及坐落基地為強制執行，經
    鈞院以109年度司執字第108063號事件（下稱系爭行事件）
    受理，而因被告於執行期間內清償積欠之款項完畢，原告雖
    撤回系爭執行事件之聲請，然原告已於系爭執行事件中支出
    鑑定費6,460元，仍應由被告負擔；另被告之後復未如期繳
    納管理費，復積欠108年6月1日起至110年7月31日止計26個
    月之管理費共79,538元（每月管理費3,595元，但被告已繳
    一部分款項）。二者合計，被告共應給付原告85,998元（計
    算式：6,460元＋79,538元＝85,998元）。為此，爰依公寓大
    廈管理條例及社區規約規定之法律關係，請求被告給付85,9
    98元，及自支付命令送達翌日起至清償日止，按年息5%計算
    之利息等事實。
二、被告則求為判決駁回原告之訴，並辯稱：系爭執行事件所生
    之鑑定費，不應由被告負擔；另被告積欠之本件管理費後，
    已簽發票號AF0000000號、面額57,516元、發票日111年6月3
    0日的支票（下稱系爭支票）給原告用以清償部分款項等語
    。
三、本院得心證之理由如下：
（一）原告請求給付系爭執行事件中所支出之鑑定費6,460元部
      分：按強制執行程序，除本法有規定外，準用民事訴訟法
      之規定，強制執行法第30條之1定有明文；又原告撤回其
      訴者，訴訟費用由原告負擔，民事訴訟法第83條第1項前
      段亦定有明定。據此可知，執行債權人聲請對債務人為強
      制執行後又撤回其聲請，所生之相關執行費用即應由執行
      債權人負擔。故本件原告主張以系爭支付命令對於被告聲
      請強制執行，因被告於執行期間內清償積欠之款項完畢，
      原告撤回系爭執行事件之聲請，其於系爭執行事件中支出
      之鑑定費6,460元，應由被告負擔等情，非屬有據。
（二）原告請求108年6月1日起至110年7月31日止計26個月之管
      理費共79,538元部分：此部分事實，為被告所不爭執，雖
      被告辯稱告已簽發系爭支票給原告用以清償部分款項57,5
      16元等情，然按因清償債務而對於債權人負擔新債務者，
      除當事人另有意思表示外，若新債務不履行時，其舊債務
      仍不消滅，民法第320條定有明文。本件被告給付原告之
      系爭支票雖用以清償所積欠之部分管理費，卻也對於原告
      負擔新的票款債務，而系爭支票之發票日為111年6月30日
      ，於本件言詞辯論終結時，原告尚無法向付款人提示兌現
      取得票款，則被告所負擔之該票款債務不能認已經履行，
      其應負擔之舊債務即應給付原告之79,538元管理費債務仍
      不消滅，故原告請求被告給付管理費79,538元，洵屬有據
      。
四、從而，原告依公寓大廈管理條例及社區規約規定之法律關係
    ，請求被告給付79,538元，及自支付命令送達翌日即110年9
    月25日起至清償日止，按年息5%計算之利息，為有理由，應
    予准許；逾此部分之請求，則無理由，應予駁回。
五、本件原告勝訴部分，係依小額程序所為被告敗訴之判決，爰
    依職權宣告假執行；另本件訴訟費用為1,000元，併依職權
    確定由被告負擔925，餘由原告負擔。
中　　華　　民　　國　　111 　年　　5 　　月　　27　　日
                       法  官  趙義德
以上正本係照原本作成。
如不服本判決，應於送達後20日內，向本院提出上訴狀，並表明
上訴理由（上訴理由應表明一、原判決所違背之法令及具體內容
。二、依訴訟資料可認為原判決有違背法令之具體事實。）如於
本判決宣示後送達前提起上訴者，應於判決送達後20日內補提上
訴理由書（須附繕本），如未於上訴後20日內補提合法上訴理由
書，法院得逕以裁定駁回上訴。
中　　華　　民　　國　　111 　年　　5 　　月　　27　　日
                       書記官  張裕昌